臺灣高雄地方法院刑事判決　　　　　　　93年度易字第1871號
公　訴　人　臺灣高雄地方法院檢察署檢察官
被　　　告　丁○○　男　28歲.
上列被告因詐欺案件，經檢察官聲請簡易判決處刑（93年度偵字
第18409 號），本院認不宜以簡易判決處刑，簽准改以通常程序
審理，判決如下：
    主  文
丁○○意圖為自己不法之所有，以詐術使人將本人之物交付，處
有期徒刑參月，如易科罰金，以參佰元折算壹日。
    事  實
一、丁○○曾有多次前科，仍不知悔過，明知其已陷於經濟困難
    ，並無任何償債能力，竟仍於民國（下同）91年7 月1 日，
    基於為自己不法所有之意圖，持附表所示之支票2 張，前往
    位於高雄市○○區○○路690 號丙○○所開設之全美電信有
    限公司，購買行動電話2 支，且向丙○○佯稱該票據係可靠
    之客票，不會跳票，丙○○因而陷於錯誤，不疑有他而同意
    丁○○以該2 張票據支付貨款，並交付2 支行動電話予丁○○。詎丙○○事後屆期提示票據，均遭退票，始發現該2 紙
    支票早在發票日前已因發票人存款不足及信用不佳，遭列為
    拒絕往來戶，丙○○乃向丁○○催討，惟丁○○均避未見面
    解決，始察覺上情。
二、案經丙○○訴由台灣高雄地方檢察署檢察官偵查起訴。
    理  由
一、右揭犯罪事實，均據被告於本院審理時坦承不諱，核與證人
    即告訴人鄭景義於本院中之指訴內容相符，並有如附表所示
    之該2 張支票暨退票理由單在卷可稽。雖被告於準備程序曾
    辯稱：該2 張支票係自母親許英玉開設之新中外西藥房收取
    之客票而來，伊並不知屆期會遭退票等語，然查：附表編號
    1 之支票發票人甲○○，實際上並未簽發該張支票，且與新
    中外西藥房亦無任何業務往來，其因與朋友合夥開設彩妝公
    司，而曾交付印章予合夥人，然彩妝公司衡情亦不會與西藥
    房有業務往來，該支票應係遭人盜開等情，均經甲○○到庭
    證稱明確，顯見被告取得之支票來源，乃有可疑；且購買藥
    品，因貨款不高，鮮有藥局會收受支票抵充價金，被告前揭
    所辯已有不合常情之處，況本院欲依職權調查新中外西藥房
    之營業狀況，並傳訊被告母親許英玉到庭作證，被告復陳稱
    該西藥房現已無營業，其母許英玉亦不便傳訊出庭，益證被
    告所陳附表支票係來自其母收受之客票乙節，實與常情不符
    ，而難採信。是被告嗣後於本院審理時之自白，較與事實相
    符，而堪採信，其犯行足以認定。
二、按被告明知其已無清償能力，且明知所持之支票來源不明，
    係遭列為拒絕往來之空頭支票，其並無真正付款之實意，仍
    持以向告訴人丙○○購買手機，顯然係施行詐術，致丙○○
    陷於錯誤，誤以為貨款將來得以兌現，而交付手機，故核被
    告所為，係犯刑法第339 第1 項之詐欺取財罪。爰審酌被告
    有多次前科，現另案在監執行中，有台灣高等法院被告前案
    紀錄表在卷可稽，竟仍不知改過，觸犯本罪，然念其坦承犯
    罪，態度良好，所詐欺物品金額尚非鉅大等一切情狀，量處
    如主文所示之刑，並諭知易科罰金之折算標準，期被告能深
    切自省，改過遷善。
據上論斷，應依刑事訴訟法第452 條、第299 條第1 項前段，刑
法第339 條第1 項、第41條第1 項前段，罰金罰鍰提高標準條例
第1 條前段、第2條，判決如主文。
本案經檢察官戊○○到庭執行職務。
中　　華　　民　　國　　94　　年　　4 　　月　　11　　日
                刑事第七庭    審判長長法  官  孫啟強
                                      法  官  卓立婷
                                      法  官  蔡川富
以上證明與原本無異。
如不服本判決，應於判決送達後10日內，向本院提出上訴狀。
中　　華　　民　　國　　94　　年　　4 　　月　　11　　日
                                      書記官  邱秋珍
附   表：
┌──┬─────┬──────────┬─────┬───────┬──┐
│編號│ 票據號碼 │    發票人          │發票金額  │  發票日      │備註│
│    │          │                    │（新台幣）│  （民國）    │    │
├──┼─────┼──────────┼─────┼───────┼──┤
│1.  │A0000000  │馨馥華貿易有限公司  │一萬七千元│91年7月2日    │    │
│    │          │甲○○              │          │              │    │
├──┼─────┼──────────┼─────┼───────┼──┤
│2.  │GC0000000 │    乙○○          │一萬四千元│91年7月10日   │    │
└──┴─────┴──────────┴─────┴───────┴──┘
